臺灣桃園地方法院民事裁定
111年度小抗字第5號
抗  告  人  朱鴻俊  
            苑守蘭  



上列抗告人與相對人竹風建設股份有限公司間請求返還溢收款事
件，對於民國110年12月17日本院中壢簡易庭110年度壢小更一字
第1號民事裁定，提起抗告，本院裁定如下：
    主  文
原裁定廢棄。
    理  由
一、抗告意旨略以：相對人(即原審被告)之主事務所係設於桃園
    市中壢區，在本院轄區，並非新竹縣，依民事訴訟法規定，
    本院應有管轄權，原審110年度壢小更一字第1號裁定（下稱
    原裁定）以本件無民事訴訟法第24條規定適用，即認本院無
    管轄權，而以裁定將本件訴訟移送臺灣新竹地方法院（下稱
    新竹地院），應有違誤。為此提起本件抗告，求為廢棄等語
    。
二、按對於私法人或其他得為訴訟當事人之團體之訴訟，由其主
    事務所或主營業所所在地之法院管轄；因不動產之物權或其
    分割或經界涉訟者，專屬不動產所在地之法院管轄。其他因
    不動產涉訟者，得由不動產所在地之法院管轄，民事訴訟法
    第2條第2項、第10條分別定有明文。而所謂「其他因不動產
    涉訟」，係指因不動產之物權或其分割或經界以外，與不動
    產有關之一切事項涉訟者而言（最高法院104年度台抗第538
    號裁定參照）。
三、抗告人在原審起訴，主張其向相對人購買位於桃園市中壢區
    之「竹風青庭」之房屋及其座落之基地，抗告人給付相對人
    代辦事項預收款新臺幣(下同)27萬元，惟實際僅支出20萬8,
    433元，相對人應返還抗告人溢繳之6萬1,567元，爰訴請判
    命如數給付等語。經核本件訴訟係因前開房地買賣爭議涉訟
    ，屬民事訴訟法第10條第2項所定「其他因不動產涉訟者」
    之範圍，而該房地所在地桃園市中壢區，屬本院轄區，依民
    事訴訟法第10條第2項，本院有管轄權甚明。又相對人公司
    自109年8月6日起即已設於桃園市○○區○○○路0段000號，並非
    新竹縣等情，有相對人公司商工登記公司資料在卷可稽，而
    抗告人則係於109年12月3日起訴，亦有民事起訴狀在卷可憑
    ，故而抗告人起訴時，相對人公司之主事務所既在本院轄區
    ，依民事訴訟法第2條第2項規定，本院亦有管轄權無誤。原
    裁定以本院無管轄權為由，裁定移送新竹地院，核與民事訴
    訟法第2條第2項、第10條第2項規定有違，抗告意旨指摘原
    裁定違背法令，求予廢棄，為有理由，爰予以廢棄。
四、本件抗告為有理由，裁定如主文。
中　　華　　民　　國　　111 　年　　6 　　月　　29　　日
                  民事第一庭  審判長法  官  李國增
　　　　　　　　　　　　　　　　　　法  官  孫健智
　　　　　　　　　　　　　　　　　　法  官  許自瑋
正本係照原本作成。
本裁定不得再抗告。
中　　華　　民　　國　　111 　年　　7 　　月　　5 　　日
                                    書記官  吳光彧